【裁判字號】    95,親,74
【裁判日期】    950712
【裁判案由】    否認子女
【裁判全文】
臺灣板橋地方法院民事判決                95年度親字第74號
原      告  丁○○
訴訟代理人  乙○○
被      告  丙○○
                        號
兼上一人之
法定代理人  甲○○
上列當事人間請求否認子女事件，本院於95年6 月28日言詞辯論
終結，判決如下：
    主      文
確認被告丙○○非原告丁○○與被告甲○○所生之婚生子女。
訴訟費用由被告負擔。
    事實及理由
一、原告主張：原告與被告甲○○於民國79年9 月30日結婚，嗣
    於92年4 月15日協議離婚，惟自88年10月30日起，雙方感情
    破裂，分居二地，彼此間未發生任何性關係，嗣被告甲○○
    於92年3 月10日產下被告丙○○時，原告並未知悉，且被告
    丙○○實際上並非自原告受胎所生的親生子女；復因原告知
    悉有被告丙○○期間係94年9 月份，至今未滿1 年，原告自
    得依民法第1063條第2 項規定提起本件否認子女訴訟等語。
    並聲明：如主文所示。
二、被告陳稱：同意原告聲明，原告與被告甲○○於88年10月即
    分居，沒有再同居等語。
三、原告主張之事實，業據原告提出戶籍謄本二份、本院94年度
    親字第132 號民事判決影本一件為證，且為被告所承認。又
    本院依職權調閱本院94年度親字第132 號民事卷宗，被告丙○○前曾於94年8 月29日偕同乙○○前往國立台灣大學醫學
    院附設醫院進行親子ＤＮＡ血緣關係比對試驗，結果顯示無
    法排除乙○○與被告丙○○之血緣關係，乙○○係原告之父
    親之機率為百分之九九‧九六三二七一等情，此有上開卷宗
    所附診斷證明書暨血緣鑑定報告書各一件附卷足稽。是以，
    原告之主張，堪信為真實。
五、按妻之受胎，係在婚姻關係存續中者，推定其所生子女為婚
    生子女。前項推定，如夫妻之一方能證明妻非自夫受始者，
    得提起否認之訴。但應於知悉子女出生之日起，一年內為之
    ，民法第1063條定有明文。經查，本件被告丙○○之生母即
    被告甲○○於92年3 月10日產下被告丙○○，依法雖應推定
    為原告之婚生子女，然依前開鑑定結果，被告丙○○實非其
    生母即被告甲○○自原告受胎所生。復查，原告係於94年9
    月份知悉，非係被告丙○○出生時知悉等情，此亦為兩造所
    不爭執，依前開法條，原告之請求未逾其除斥期間。從而，
    原告提起本件否認子女之訴，於法洵屬有據，應予准許。
六、據上論結，本件原告之訴為有理由，並依民事訴訟法第78條
    ，判決如主文。
中    華    民    國    95    年    7     月    12    日
                  家事法庭        法  官  黃  惠  瑛
以上正本證明與原本無異
如對本判決不服，應於收受判決後20日內向本院提出上訴狀（須
按他造人數附繕本並繳納上訴費用）
中    華    民    國    95     年    7    月    12    日
                                書 記 官  楊  振  宗


司法院資訊處製作；財團法人民間司法改革基金會備份。
